【裁判字號】    98,上,273
【裁判日期】    981006
【裁判案由】    損害賠償
【裁判全文】
臺灣高等法院臺中分院民事判決  98年度上字第273號
上訴人即附
帶被上訴人  台灣中油股份有限公司
法定代理人  甲○○
訴訟代理人  陳建勛  律師
被上訴人即
附帶上訴人  乙○○
訴訟代理人  林一哲  律師
複代理人    朱從龍  律師
上列當事人間請求損害賠償事件，上訴人對於民國98年6月25日
臺灣臺中地方法院97年度訴字第1040號第一審判決提起上訴，被
上訴人為附帶上訴，本院於98年9月22日言詞辯論終結，判決如
下：
    主  文
上訴駁回。
原判決關於駁回附帶上訴人後開第二項之訴部分，及命其負擔訴
訟費用之裁判廢棄。
附帶被上訴人應再給付附帶上訴人新台幣壹佰肆拾萬元。
其餘附帶上訴駁回。
第一審訴訟費用關於命附帶上訴人負擔部分，及第二審訴訟費用
關於附帶上訴部分，由附帶被上訴人負擔五分之一，餘由附帶上
訴人負擔。第二審訴訟費用關於上訴部分，由上訴人負擔。
    事實及理由
壹、程序方面：
一、本件上訴人即附帶被上訴人台灣中油股份有限公司（下簡稱
    上訴人或中油公司），其法定代理人施顏祥於訴訟中變更為
    甲○○，並由甲○○具狀聲明承受訴訟，而被上訴人即附帶
    上訴人乙○○對此亦不爭執，自生承受訴訟效力，合先明
    。
二、又按在第二審為訴之變更或追加，非經他造同意，不得為之
    。但民事訴訟法第二百五十五條第一項第二款至第六款情形
    ，不在此限。又請求之基礎事實同一者，縱於訴狀送達後，
    原告仍得將原訴變更或追加他訴，無須得被告同意，此觀民
    事訴訟法第四百四十六條第一項、第二百五十五條第一項第
    二款規定自明。原告於第二審為訴之追加，苟其請求之基礎
    事實同一者，即非法所不許。所謂請求之基礎事實同一，係
    指變更或追加之訴與原訴之主要爭點有其共同性，各請求利
    益之主張在社會生活上可認為同一或關連，而就原請求之訴
    訟及證據資料，於審理繼續進行在相當程度範圍內具有同一
    性或一體性，得期待於後請求之審理予以利用，俾先後兩請
    求在同一程序得加以解決，避免重複審理，進而為統一解決
    紛爭者，即屬之。（最高法院90年度台抗字第2號裁判參照
    ）。查本件被上訴人於原審主張依侵權行為及不當得利之法
    律關係請求，嗣於本院第二審追加民法第245條之1締約過失
    責任請求權，其據以請求之基礎事實均為於96年中油公司與
    台灣運科股份有限公司（下簡稱台運科公司）間未簽訂勞務
    採購契約而生爭執，揆諸前揭說明，自毋庸得上訴人之同意
    自得為之。
貳、訴訟要旨：
一、本件被上訴人即附帶上訴人乙○○（下簡稱被上訴人或乙○
    ○）主張：緣乙○○為台灣名門之後，於法國利曼拉法葉FF
    SA賽車學校畢業後，即在國際雷諾方程式亞洲錦標賽獲得年
    度總冠軍，係首位國際賽車獲得冠軍之台灣職業賽車手，於
    國內及國際賽車界享有高知名度，身價亦水漲船高，為此中
    油公司自93年起至95年止，每年均與乙○○所屬經紀公司台
    運科股份有限公司（下稱台運科公司）簽訂勞務採購契約（
    下簡稱93至95年勞務採購契約），並約定由乙○○在國際賽
    車時，於車身上張貼中油公司廣告，增加中油公司之知名度
    ，並由乙○○為中油公司產品代言、拍攝廣告、出席產品行
    銷及造勢等活動，提升中油公司品牌形象及產品銷售，代言
    費用民國（下同）93年度為新台幣（下同）95萬元，94年度
    為200萬元，至95年逐年調高為500萬元。迨96年洽談「2007
    年國際V6方程式賽車廣告企劃案」勞務採購契約時，因台運
    科公司要求至少應有500萬元以上代言費，雙方無法達成合
    意，致未能與中油公司簽訂契約。然中油公司則以價金可以
    再商量為由，要求乙○○於參與國際V6方程式賽車時，和往
    年一樣，在參賽車身及安全帽貼上「Mirage」、「國光牌」
    及火炬商標，賽車服則加貼「Mirage」及「中油」商標，藉
    由全球矚目之方程式賽車，行銷其所有潤滑油等產品及品牌
    形象。乙○○基於歷年合作及信任中油公司乃國營事業必不
    致反悔，故於96年參與賽車比賽時，於裝備貼上中油公司提
    供之廣告（包括上開商標），並於96年度賽事完畢後配合中
    油公司，於96年8月14、15日先為中油公司拍攝產品代言電
    視廣告。嗣中油公司竟以預算不足為由，拒與台運科公司簽
    訂96年度之勞務採購契約，雖台運科公司出面請立法委員邀
    請公共工程委員會派員協調2次未果。甚者，中油公司在96
    年協調後，已明知侵權，仍未取下巨幅之廣告看板，並將宣
    傳單散布予各汽車維修場，甚至於乙○○提起本件訴訟後，
    仍未全面取下侵害乙○○肖像、姓名權益之看板。查中油公
    司上開行為業已侵害乙○○肖像權及姓名權，並使一般消費
    大眾誤認為乙○○仍係中油公司產品代言人，致乙○○受有
    財產上及非財產上各1,000萬元之損害。又按損害賠償，除
    法律另有規定或契約另有訂定外，應以填補債權人所受損害
    及所失利益為限，依通常情形或依已定之計畫、設備或其他
    特別情事，可得預期之利益，視為所失利益，民法第216條
    定有明文。查中油公司於96年間未與台運科公司簽訂「2007
    年國際V6方程式賽車廣告企劃案」勞務採購契約下，惟乙○
    ○參加國際V6方程式賽車之際，均在比賽裝備貼上中油公司
    所要求之廣告，包括中油公司之商標；並為中油公司拍攝產
    品代言電視廣告；中油公司更擅自印製乙○○之肖像及姓名
    於產品促銷宣傳單及大型廣告看板，且將宣傳單散布予各汽
    車維修廠，以及於全國各地重要路口懸掛廣告看板，顯係無
    法律上原因，利用乙○○之參賽、肖像及姓名，增加產品之
    曝光率及行銷渠之產品，中油公司因此受使用乙○○肖像、
    姓名之利益，以及代言、行銷產品之勞務與廣告利益，為此
    乙○○依民法第18條、第19條、第184條第1項前段、第195
    條第1項、第216條，及第179條之規定，請求侵權行為之損
    害賠償及不當得利所失利益，暨民法第245條之1締約過失責
    任，請求中油公司給付1,000萬元。惟原審僅判准360萬元，
    為此就敗訴之640萬元提起附帶上訴。又中華賽車會於97年8
    月18日97華賽字第020號函覆稱：就乙○○所參與之國際賽
    車比賽等級、名次、代言行情及冠名贊助商（Titlesponsor
    ）之合理費用為何等問題，該會表示乙○○為國際上名列前
    矛（僅次於F1賽車）之F3000方程式賽車等級，且最終年度
    排名為世界第4，擔任冠名贊助商約比賽5到6成，而F3000等
    級賽事經費約為每年60萬到200萬歐元之譜（合新台幣2,760
    萬元至9,200萬元）。準此，中油公司擔任乙○○之冠名廣
    告贊助商，依合理行情應至少支付2,760萬元。再按世界知
    名BBC及CNN新聞網所指出之冠名廣告贊助商之年度費用在美
    金150萬至5,000萬（約新台幣4,500萬元至1億5000萬元）之
    譜；另乙○○委託國外Repucom國際公司鑑定2007年亞洲V6
    方程式中油公司品牌曝光率價值美金632,460元（折算新台
    幣20,871,180元），均遠遠超過乙○○所請求之1,000萬元
    。又證人林振廷當庭具結證稱：「中油公司說跟去年一樣50
    0萬元」等語，已經清楚表示係中油公司人員口頭上之承諾
    ，惟雙方並未簽訂書面契約，兩者均為事實，且並無矛盾，
    故中油公司辯稱並未承諾給付500萬元云云，自不可採。又
    中油公司所稱本件乃乙○○明知非債清償行為．及乙○○主
    動將其之「Mirage」、「國光牌」、「中油」及火炬等商標
    黏貼於參賽車身、安全帽及賽車服上云云，乙○○均否認之
    等詞。為此求為判決駁回對造之上訴。並附帶上訴聲明：(一)
    原判決不利於附帶上訴人乙○○部分廢棄。(二)附帶被上訴人
    中油公司應再給付附帶上訴人乙○○陸佰肆拾萬元及自九十
    七年四月二十三日起至清償日止，按年息百分之五計算之利
    息。(三)第一、二審訴訟費用均由附帶被上訴人負擔。（查乙
    ○○於原審依共同侵權行為及不當得利之法律關係，請求原
    審被告潘文炎（中油公司前董事長）、陳寶郎（中油公司前
    總經理）、閻澄（中油公司潤滑油行銷事業部執行長）等三
    人連帶給付1000萬元本息部分，業經原審判決敗訴，而乙○
    ○並未上訴而告確定在案）。
二、上訴人中油公司則以：查乙○○起訴狀所呈「原證3」之廣
    告影片及照片，因中油公司尚未與台運科公司簽約，因此相
    關照片及影片中油公司均未使用，至於中油公司所使用之「
    原證4」之照片（含姓名）是台運科公司於94年間授權使用
    。又依兩造94年簽立之採購契約所附工作說明書第參點、需
    求說明：第二條、內容：第（四）項約定：「每站賽後需提
    供賽事報告及比賽相關之媒體報導資料（含相關之光碟片或
    照片）」。93年採購契約書附件之「工作說明書」參、工作
    項目六亦約定：「得標廠商於合約期限結束後，須提供比賽
    活動相關系列之媒體報導資料及具有廣告效果之賽車照片檔
    案，供本事業部行銷活動使用」，足見台運科公司係在比賽
    結束後始提供照片，而比賽時間均至該年度12月結束，因此
    提供照片授權使用，已在合約期限末段或期限後，至於合約
    期限後所提供之照片得使用之年限為何？合約上並未限制，
    乙○○從94年授權中油公司使用，經95年至96年底前，對於
    中油公司使用94年之舊照片從未表示非在授權範圍，顯見依
    上開約定，兩造均認係有權使用。乙○○辯稱93年合約僅針
    對「賽車照片」，而不及於「賽車手乙○○」之肖像，顯故
    意扭曲契約真意而不足採。再者，乙○○辯稱系爭採購契約
    之約定文意，並無永久授權無償使用，然而，乙○○多年來
    未明確表示使用之期限，已使中油公司信賴係有權延續使用
    ，尤其台運科公司尚於96年5月14日來函表示是否需要將之
    前授權使用之相片更新，顯見系爭照片乃乙○○授權延續使
    用，而台運科公司之行為已造成中油公司正當信任，乙○○
    此時主張侵權，顯有違誠信原則，最高法院72年度台上字第
    2673號判決可資參照。又查台運科公司於93年至95年間與中
    油公司簽立「廣告採購」契約，乙○○依採購合約，於賽車
    車身、衣服及安全帽貼中油公司商標，均係台運科公司所為
    ，中油公司於93年至95年期間，並未直接與乙○○洽談任何
    加貼中油公司等商標事宜，兩造間過去並無任何契約之法律
    關係。又96年間乙○○在其參與國際V6方程式賽車時，由乙
    ○○在其所屬賽車上及安全帽上貼上「Mirage」、「國光牌
    」及火炬商標，賽車服則加貼「Mirage」及「中油」商標，
    並於96年8月14、15日為中油公司拍攝原證三的照片，然乙
    ○○所為乃基於其與台運科公司間之經紀契約，核與中油公
    司無關。又中油公司於96年間即告知台運科公司該年度之經
    費預算有限，台運科公司對該採購預算不滿意，但仍希望中
    油公司繼續採購，至於採購之金額雙方可繼續協商，因此台
    運科公司於96年度仍要求所屬之賽車上加貼中油公司之商標
    ，然而，乙○○於96年度並未完成所有賽程，乙○○自96年
    10月14日起，即已棄賽，棄賽後，竟仍要求比照95年度給予
    「賽完全程」之500萬元，其主張顯不可採甚明。又中油公
    司既已將96年度之契約草案內容送至台運科公司審閱，倘台
    運科公司拒絕簽約，大可不必在賽車上加貼中油公司商標，
    但台運科公司認為中油公司雖僅編列200萬預算，但其仍抱
    持有希望爭取增加採購金額之心態，一面與中油公司協商，
    一面自行決定加貼商標，因此，台運科公司於所屬之賽車上
    加貼中油公司商標，並未讓乙○○受有任何損害，中油公司
    亦未因此獲得利益。且乙○○上開行為，乃民法第180條第3
    款非債清償情形。退步言，縱認上訴人受有利益，亦未致被
    上訴人受損害，顯未構成不當得利，亦即兩者間並無因果關
    係，故其請求顯無理由等語，資為抗辯。並上訴請求：(一)原
    判決不利於上訴人中油公司部分廢棄。(二)上廢棄部分，被上
    訴人乙○○於第一審之訴及假執行之聲請均駁回。(三)訴訟費
    用由被上訴人乙○○負擔。又請求駁回對造之附帶上訴。
參、法官協議兩造爭點整理：（見本審卷第35頁反頁至第36頁）
一、兩造不爭執事項：
  (一)93年至95年中油公司與乙○○之經紀公司台運科公司簽訂勞
    務採購契約。
  (二)96年中油公司與台運科公司洽談簽訂勞務採購契約，但未簽
    訂勞務採購契約。
  (三)96年乙○○與中油公司未簽定勞務採購契約，乙○○在其參
    與國際V6方程式賽車時，由乙○○在其所屬賽車上及安全帽
    上貼上「Mirage」、「國光牌」及火炬商標，賽車服則加貼
    「Mirage」及「中油」商標，並於96年8月14、15日為中油
    公司拍攝原證三之代言廣告照片。
  (四)96年中油公司有在台中市○○路（96年12月3日已卸下）、
    台北市○○路（96年12月2日已卸下）、二高後龍交流道（9
    7年2月5日已卸下）設置原證四之廣告照片（原審卷第32頁
    ）。
  (五)原證四之廣告照片（含姓名）是台運科公司於94年間授權台
    灣中油股份有限公司使用。
  (六)原證1：93年勞務採購契約影本。
    原證2：95年勞務採購契約影本。
    原證3：乙○○拍攝代言廣告之照片乙份（原審卷第30-31頁
           ）。
    原證4：廣告照片（原審卷第32頁）。
    原證5：立法委員陳銀河國會辦公室會議紀錄影本。
    被證一：94年勞務採購契約影本。
    上開原證1至5及被證1均為真正。
  (七)潘文炎原職為中油公司董事長、陳寶郎原職為中油公司總經
    理、及閰澄職稱為中油公司潤滑油行銷事業部執行長。
二、兩造爭執事項：
    中油公司使用乙○○之肖像權、姓名權、利益（即在國際賽
    事的賽車上及賽車服上張貼中油公司的商標所得利益），有
    無不當得利？或侵權行為？
肆、得心證之理由：
一、按我國就法人之責任能力固採法人實在說，然就法人侵權行
    為能力之理論，係以法人董事（機關）所為之行為，就是法
    人之行為，法人董事（機關）所為之侵權行為就是法人之侵
    權行為，並稱為「機關」說，此觀民法第28條及公司法第23
    條自明（施啟揚著民法總則72年版第131、132頁；孫森焱著
    民法債編總論三版第179頁）。申言之，法人之侵權行為以
    其代表機關因執行職務所為之侵權行為為限，而「法人」本
    身並不具有侵權行為能力。查乙○○既於原審依共同侵權行
    為及不當得利之法律關係，訴請中油公司之法人機關即原審
    被告潘文炎（中油公司前董事長）、陳寶郎（中油公司前總
    經理）、閻澄（中油公司潤滑油行銷事業部執行長）等三人
    連帶給付1000萬元本息部分，業經原審判決敗訴確定，並有
    既判力，此有原審判決書可稽。查法人中油公司之機關，既
    無侵權行為，則乙○○逕依侵權行為之法律關係，請求法人
    中油公司賠償云云，顯無理由。
二、又按民法第245條之1第1項第1、2、3款締約過失之責任固規
    定：「契約未成立時，當事人為準備或商議訂立契約而有左
    列情形之一者，對於非因過失而信契約能成立致受損害之他
    方當事人，負賠償責任：就訂約有重要關係之事項，對他
    方之詢問，惡意隱匿或為不實之說明者。知悉或持有他方
    之秘密，經他方明示應予保密，而因故意或重大過失洩漏之
    者。其他顯然違反誠實及信用方法者」。即以條文第1款
    未誠實提供資訊、第2款嚴重違反保密義務之列舉規定，及
    第3款其他顯然違反誠實及信用方法之概括規定之。然查乙
    ○○雖主張中油公司曾口頭允諾以500萬元與台運科公司簽
    訂96年度勞務採購契約，嗣後卻僅願以200萬元訂約云云，
    然據其主張僅因金額未達成合意而未簽約，既無違反民法第
    245條之1第1項第1款未誠實提供資訊、第2款嚴重違反保密
    義務之列舉規定，更未達於第3款其他「顯然」違反誠實及
    信用方法情事，是乙○○主張中油有民法第245條之1締約過
    失之責任云云，亦顯屬無據。
三、乙○○主張伊（含台運科公司）與中油公司未簽訂契約下，
    伊於上開時地，在伊所屬賽車及安全帽上貼上「Mirage」、
    「國光牌」及火炬商標，賽車服則加貼「Mirage」及「中油
    」商標，並於96年8月14、15日為中油公司拍攝代言廣告照
    片等情事，中油公司受有利益，而乙○○受有損害，為此依
    不當得利之法律關係，訴請中油公司返還利益等情，然中油
    公司固不諱言，乙○○曾以其所屬賽車、安全帽、賽車服上
    貼上「Mirage」、「國光牌」及中油公司火炬商標，及乙○
    ○於96年8月14、15日為中油公司拍攝代言廣告照片等情事
    ，然否認有不當得利情事，是本件首應審究者，乙○○上開
    行為，是否構成中油公司不當得利情形？茲分述如下：
  (一)查中油公司與台運科公司分別於93、94、95年度簽訂勞務採
    購契約，其代言費逐年調高，即93年度為95萬元，94年度為
    200萬元，至95年為500萬元，為兩造所不爭執，並有勞務採
    購契約在卷可稽（見原審卷第6-29頁；第82-87頁）。又查
    93、94、95年度勞務採購契約簽約日期分別為93年5月10日
    94年4月28日、95年7月20日，亦有勞務採購契約在卷可按。
    足見勞務採購契約簽訂均非年初簽立，而係賽車賽期年中補
    簽。又證人即台運科公司負責人林振廷於原審證稱：「被告
    公司（即中油公司，下同）贊助原告（即乙○○，下同）已
    經是第三年，每一次在未簽約之前都要求我們貼上他們公司
    任何所有的商標，比賽當中有比賽的照片才去申請我們所需
    要贊助費，這些錢都由我先去代墊，這當中再補件簽約，作
    為他們的贊助費，每一年都一樣，這次也是如此，以前簽約
    時會先付幾成的訂金，比賽完，再付尾款，這次還沒有付訂
    金我們比賽已經快完了，所以我們要求要補訂契約，他有寄
    來一份契約要我簽是兩百萬，那已經比賽快結束了，因為兩
    百萬不夠所以我沒有簽，因為事先我們有協調二次，被告公
    司說跟去年一樣五百萬元，後來寄來的契約是兩百萬元，我
    認為跟之前所說的不一樣，所以我拒絕的時候也跟被告公司
    在立法院協調二次，被告公司主管說無可奈何，只好訴訟解
    決」等詞在卷（見原審卷第94頁反面）。而中油公司於原審
    亦自認「．．．所以我們在96年編預算的時候，我們是編列
    兩百萬元」等語在卷。是證人林振廷所證中油公司自93年起
    ，每年簽約一次，賽車期間始補簽約，又96年度中油公司允
    諾如同95年度500萬元代言費，事後卻減為200萬元，始未簽
    訂96年勞務採購契約等情，足堪採信。
  (二)又查勞務採購契約既均為賽車賽事年中補簽，如前所述，是
    乙○○信賴中油公司會簽訂96年度勞務採購契約，而以其所
    屬賽車、安全帽、賽車服上貼上「Mirage」、「國光牌」及
    中油公司火炬商標，及於96年8月14、15日為中油公司拍攝
    代言廣告照片等情，自非民法第180條第3款明知非債清償情
    形。又查93、94、95年度勞務採購契約之屆滿日均為該年度
    之末日（即12月31日），亦有勞務採購契約可參，是中油公
    司抗辯伊自96年度起，仍有權使用乙○○之肖像、姓名云云
    ，顯無理由。
  (三)又查乙○○於96年間參加國際上名列前矛（僅次於F1賽車）
    之F3000方程式賽車等級，且最終年度排名為世界第四等情
    ，有中華賽車會97年8月18日97華賽字第020號函文在卷可按
    （見原審卷第117頁），足證乙○○於國際賽車界享有相當
    知名度。又查乙○○（含台運科公司）與中油公司96年未簽
    訂勞務採購契約，然乙○○參加96年國際V6方程式賽車，比
    賽時在其所屬之賽車、安全帽、賽車服上貼上中油公司「Mi
    rage」、「國光牌」及火炬等商標、於96年8月14、15日為
    中油公司拍攝廣告片，並使用系爭照片為兩造所不爭執，已
    如前述，則中油公司商標、產品藉由乙○○國際賽車期間之
    曝光率，達到產品之廣告推銷作用，中油公司自受有利益，
    而乙○○因代言廣告中油公司上開商標，產品，而失去其代
    言廣告機會，自受有損害，且中油公司之得利，與乙○○之
    損害間，具有相當因果關係，是乙○○主張不當得利之返還
    請求權，洵屬有據。
四、查乙○○主張不當得利之返還請求權，既有理由，茲所應審
    酌者，為乙○○所得請求中油公司給付之金額，爰分述如下
    ：
  (一)查乙○○雖主張中油公司獲利至少1000萬元，並提中華賽車
    會97年8月18日97華賽字第020號函文及國外Repucom國際公
    司鑑定書為憑（見本審卷第90-104頁）。然為中油公司所否
    認。又查中華賽車會上開函文明載「所謂合理費用，並無一
    定標準．．．然實際上因市場供需的不同而有很大的變數，
    ．．乙○○先生所參加之車隊並未在台灣註冊，因此並非屬
    本會監管輔導，其真實財務相關狀況，本會並不了解」等詞
    在卷，則乙○○憑該中華賽車會上開函文主張中油公司獲利
    至少1000萬元云云，顯無足取。至乙○○所提國外Repucom
    國際公司鑑定書，乃其單方片面委託該公司鑑定，且於準備
    程序終結後，突於辯論庭提出，非但逾時提出，且意圖延滯
    訴訟（民事訴訟法第196條參照）；且該鑑定書中並無鑑定
    所憑之證據資料，又採係「推斷法」預估（見本審卷第92頁
    ），自難採信。至乙○○雖請求傳訊證人即贊助商國際實業
    股份有限公司總經理黃新作證中油公司所得利益云云，然
    其自認國際實業股份有限公司贊助車隊乃寶馬車隊，而中油
    公司贊助車隊乃雷諾車隊，二者係不同場次，不同比賽等詞
    在卷（見本審卷第79頁反面）。查二者既係不同場次，不同
    比賽，則證人黃新證詞，自難比附援引，而無傳訊必要。
  (二)又按當事人已證明受有損害而不能證明其數額或證明顯有重
    大困難者，法院應審酌一切情況，依所得心證定其數額，民
    事訴訟法第222條第2項定有明文。查中華賽車會上開函文既
    明示「所謂合理費用，並無一定標準．．．然實際上因市場
    供需的不同而有很大的變數」，則證明中油公司受益金額及
    乙○○受損金額，顯有重大因難，然中油公司既允諾如同95
    年度500萬元代言費，如前所述，本院審酌一切情況，以500
    萬元為乙○○主張不當得利之返還金額，較為允當，逾此金
    額為無理由。
伍、綜上所述，被上訴人乙○○本於不當得利之返還請求權之法
    律關係，請求上訴人中油公司給付500萬元部分，為有理由
    ，應予准許，逾此所為請求，為無理由，應予駁回。原審判
    命上訴人中油公司給付360萬元而駁回被上訴人乙○○其餘
    之訴。關於原審判命上訴人中油公司給付部分，核無不當，
    中油公司上訴意旨指摘原判決此部分不當，求予廢棄改判，
    為無理由，應駁回其上訴。又被上訴人即附帶上訴人乙○○
    請求上訴人即附帶被上訴人中油公司給付140萬元部分，為
    有理由，應予准許，已如上述，乃原判決就此部分為附帶上
    訴人乙○○敗訴之判決，自有未洽。附帶上訴人乙○○就此
    部分指摘原判決不當，求予廢棄改判，為有理由，爰由本院
    將原判決此部分予以廢棄改判如主文第三項所示。至於逾上
    開應准許部分，附帶上訴人乙○○之請求為無理由，原審為
    其敗訴之判決，並無違誤，附帶上訴人乙○○就此部分所為
    之附帶上訴，為無理由，應予駁回其附帶上訴。
陸、本件事證已臻明確，兩造其餘攻擊或防禦方法及所提證據，
    均與本院心證之形成，不生影響，爰不一一再加以論述，併
    此明。
柒、據上論結，本件上訴為無理由，附帶上訴為一部有理由，一
    部無理由，依民事訴訟法第四百四十九條第一項、第四百五
    十條、第七十八條、第七十九條判決如主文。
中    華    民    國    98    年    10    月    6     日
          民事第七庭    審判長法  官  童 有 德
                              法  官  曾 謀 貴
                              法  官  陳 繼 先
以上正本係照原本作成。
如對本判決上訴，須於收受判決送達後20日內向本院提出上訴書
狀，其未表明上訴理由者，應於提出上訴後20日內向本院提出上
訴理由書（須按他造人數附具繕本）。
上訴時應提出委任律師為訴訟代理人之委任狀。具有民事訴訟法
第466條之1第1項但書或第2項之情形為訴訟代理人者，另應附具
律師及格證書及釋明委任人與受任人有該條項所定關係之釋明文
書影本。
                              書記官  陳 三 軫
中    華    民    國    98    年    10    月    6     日
                                                      Ｓ


司法院資訊處製作；財團法人民間司法改革基金會備份。
